臺灣高等法院刑事判決
109年度上訴字第2969號
上  訴  人  臺灣臺北地方檢察署檢察官
被      告  黃步杰





選任辯護人  潘則華律師
(法扶律師)          
上列上訴人因被告兒童及少年性剝削防制條例案件，不服臺灣臺
北地方法院108年度訴緝字第49號，中華民國109年6月29日第一
審判決（起訴案號：臺灣臺北地方檢察署86年度偵字第14347號
），提起上訴，本院判決如下：
    主  文
原判決撤銷，發回臺灣臺北地方法院。
    理  由
一、公訴意旨略以：被告甲○○與劉金寶（由檢察官另案偵辦）二
    人係臺北市○○區○○路00○0號12樓「花花公子俱樂部」實際負
    責人，同案被告廖禎成、江淑滿(2人所涉犯行，業經臺灣高
    等法院以87年度少連上訴字第240號判決各處有期徒刑3年，
    均併科罰金新臺幣（下同）6萬元)分別為該俱樂部經理及現
    場負責人、帶檯經理，被告甲○○與劉金寶、同案被告廖禎成
    、江淑滿4人共同意圖營利，自民國85年10月15日起至86年2
    月26日止，陸續僱用媒介容留斯時未滿18歲之少年林○霞(69
    年生)、黃○錦(69年生)、陳○菁(68年生)、陳○瑩(68年生)及
    黃○汝(69年生)等5人在上開俱樂部充當公關小姐，陪客人坐
    檯、喝酒及唱歌，且可讓客人為撫摸胸部及大腿等猥褻行為
    ，並向每位客人收取每小時1388元之費用，少年林○霞等人
    可分得690元，其餘則歸俱樂部所有，被告甲○○與劉金寶、
    同案被告廖禎成、江淑滿4人均以之為常業。於86年3月21日
    凌晨1時許，為警查獲。因認被告甲○○涉犯修正前刑法第231
    條第3項之意圖營利容留女子與人為猥褻行為之常業罪及修
    正前兒童及少年性交易防制條例第23條第3項之意圖營利容
    留媒介使未滿18歲之人為性交易之常業罪。　　
二、原判決意旨略以：查被告被訴本件犯行，應適用修正前兒童
    及少年性交易防制條例第23條第2項之意圖營利容留媒介使
    未滿18歲之人為性交易罪，業如前述，該罪之法定刑為有期
    徒刑3年以上10年未滿之罪，其追訴權時效期間為10年。而
    本件檢察官於86年3月22日開始實施偵查，並於86年7月25日
    提起公訴，於86年9月17日繫屬本院；嗣因被告逃匿，而由
    本院於87年7月31日發布通緝，致審判之程序不能繼續，而
    被告所犯上開罪，依修正前刑法第80條第1項第2款規定，其
    追訴權時效為10年，依修正前同法第83條第1項、第3項規定
    ，及參照司法院29年院字第1963號解釋，本案追訴權之時效
    期間應加計因通緝而停止之2年又6月期間，共計為12年又6
    月。另自檢察官86年3月22日開始實施偵查，本院87年7月31
    日發布通緝之期間(1年4月又9日)，此段期間檢察官及本院
    依法行使偵查、及審判之程序，依司法院大法官會議釋字第
    138號解釋，此時追訴權既無不行使之情形，自不生時效進
    行之問題；惟應扣除檢察官86年7月25日提起公訴後迄同年9
    月17日案件繫屬本院前之追訴權進行期間(1月又23日)。是
    本件追訴權時效自86年2月26日被告犯罪行為終了日起算，
    加上前揭12年又6月追訴權時效期間，再加上檢察官及本院
    行使追訴權之期間(1年4月又9日)，扣除案件起訴後、繫屬
    法院前之期間(1月又23日)，是被告所犯前揭之罪，其追訴
    權時效至遲應於99年11月12日，即告完成，惟被告遲至108
    年11月22日始緝獲歸案，此有內政部警政署航空警察局通緝
    案件移送書、本院通緝刑事被告歸案證明書、撤銷通緝書在
    卷(見原審卷第9頁、第49頁、第79頁)，本件犯罪之追訴權
    時效既已然完成，逕為免訴判決等語。　
三、按第二審法院認為上訴有理由，應將原判決經上訴部分撤銷
    ；其因原審判決諭知免訴係不當而撤銷之者，得以判決將該
    案件發回原審法院，刑事訴訟法第369條第1項後段定有明文
    。 
四、經查：㈠原審認被告於民國85年10月15日至86年2月26日所涉
    ，係行為時之兒童及少年性交易防制條例第23條第2項意圖
    營利容留媒介使未滿18歲之人為性交易罪嫌，屬法定本刑為
    3 年以上10年「未滿」有期徒刑之罪，而適用修正前刑法第
    80條 第1項第2款規定，認追訴權時效為10年，本件追訴權
    時效業於99年11月12日屆滿此部分容有違誤。㈡查修正前兒
    童及少年性交易防制條例第23條第2項意圖營利容留媒介使
    未滿18歲之人為性交易罪處3年以上10年「以下」有期徒刑
    ，依刑法第10條第1項規定稱以上以下、以內者，俱連本數
    或本刑計算，本件所犯法條並非最重本刑「未滿」10年有期
    徒刑之罪，縱認應適用修正前刑法規定，仍應依修正前同法
    第80條第1項第1款規定，以10年以上有期徒刑適用追訴權時
    效為20年，則本件追訴權時效加計通緝停止之5年期間應為2
    5年，是自最後行為時86年2月26日起算，加計開始偵查至法
    院發布通緝1年4月9日，扣除檢察官提起公訴後至法院繫屬
    前之期間1月23日之計算，本件追訴權時效係於112年5月12
    日完成。原審未予查明，即遽認被告犯罪已超過之追訴權時
    效期間，而為免訴之判決，難認妥適。檢察官執此提起本件
    上訴，即有理由，爰由本院將原判決撤銷，發回原審法院詳
    加調查，另為妥適之裁判，並不經言詞辯論為之。 
據上論斷，應依刑事訴訟法第369條第1項但書、第372條，判決
如主文。
本案經檢察官陳玉珍提起公訴，檢察官朱立豪提起上訴。
中　　華　　民　　國　　109 　年　　9 　　月　　23　　日
                  刑事第八庭    審判長法　官  陳世宗
                                      法　官  吳勇毅
                                      法　官  呂寧莉
以上正本證明與原本無異。
如不服本判決，應於收受送達後20日內向本院提出上訴書狀，其
未敘述上訴之理由者並得於提起上訴後20日內向本院補提理由書
（均須按他造當事人之人數附繕本）「切勿逕送上級法院」。
                                      書記官  賴資旻
中　　華　　民　　國　　109 　年　　9 　　月　　24　　日